ko: 아트/엔터테인먼트 > 취미/예술 > 악기 > 퍼커션 > 전자 드럼: 전자 심벌즈; 전자 스네어 드럼; 전자 톰톰
tr: Sanat ve Eğlence > Hobiler ve Sanatsal Çalışmalar > Müzik Aletleri > Perküsyon > Elektronik Davullar: Elektronik Ziller; Elektronik Trampet; Elektronik Tom-Tom'lar
nl: Kunst en entertainment > Hobby's en creatieve vaardigheden > Muziekinstrumenten > Percussie > Elektronische drums: Elektronische bekkens; Elektronische snaredrums; Elektronische tom-toms
da: Kunst og underholdning > Hobby og håndarbejde > Musikinstrumenter > Perkussion > Elektroniske trommer: Elektroniske bækkener; Elektroniske lilletrommer; Elektroniske Tom-Toms
zh-TW: 藝術/娛樂 > 嗜好和創作藝術 > 樂器 > 打擊樂器 > 電子鼓: 電子鈸; 電子小鼓; 電子中鼓
sl-SI: Kultura in zabava > Hobiji in ustvarjalne umetnosti > Glasbila > Tolkala > Elektronski bobni: Elektronske činele; Elektronski snare bobni; Elektronski tom-tomi
fi: Taide ja viihde > Harrastukset ja taiteet > Soittimet > Perkussiot > Sähkörummut: Sähkölautaset; Sähköpikkurummut; Sähkötomit
de: Kunst & Unterhaltung > Hobby & Kunst > Musikinstrumente > Schlagbohren > Elektronische Schlagzeuge: Elektronische Becken; Elektronische Snaredrums; Elektronische Tom-Toms
sv: Konst och underhållning > Hobby och skapande > Musikinstrument > Slagverk > Elektriska trummor: Elektroniska cymbaler; Elektroniska snartrummor; Elektroniska Tom-Toms
lt-LT: Menai ir pramogos > Hobiai ir menai > Muzikos instrumentai > Mušamieji > Elektroniniai būgnai: Elektroninės lėkštės; Elektroniniai mažieji būgnai; Elektroniniai tomtomai
sk-SK: Umenie a zábava > Záľuby a tvorivé dielne > Hudobné nástroje > Perkusie > Elektronické bubny: Elektronické činely; Elektronické malé bubny; Elektronické prechodové bubny
pl: Sztuka i rozrywka > Hobby i sztuki piękne > Instrumenty muzyczne > Perkusja > Perkusje elektroniczne: Elektroniczne talerze; Elektroniczne werble; Elektroniczne tomy
pt-PT: Artes e lazer > Passatempos e artes criativas > Instrumentos musicais > Percussão > Baterias eletrónicas: Pratos eletrónicos; Tarolas eletrónicas; Timbalões eletrónicos
fr: Arts et loisirs > Loisirs et arts créatifs > Instruments de musique > Percussions > Batteries électroniques: Cymbales électroniques; Caisses claires électroniques; Tam-tams électroniques
th: ศิลปะและความบันเทิง > งานอดิเรกและศิลปะสร้างสรรค์ > เครื่องดนตรี > การเจาะแบบกระแทก > กลองไฟฟ้า: ฉาบไฟฟ้า; กลองสแนร์ไฟฟ้า; กลองทอมไฟฟ้า
ru: Искусство и развлечения > Хобби и творчество > Музыкальные инструменты > Ударные инструменты > Электронные барабаны и тарелки: Электронные тарелки; Электронные малые барабаны; Электронные том-томы
en: Arts & Entertainment > Hobbies & Creative Arts > Musical Instruments > Percussion > Electronic Drums: Electronic Cymbals; Electronic Snare Drums; Electronic Tom-Toms
ro-RO: Artă și divertisment > Hobby-uri și artă > Instrumente muzicale > Percuție > Tobe electronice: Cimbale electronice; Tobe electronice „snare”; Tobe tom-tom electronice
hu: Művészet és szórakoztatás > Hobbik és kreatív művészet > Hangszerek > Ütőhangszerek > Elektronikus dobok: Elektronikus cintányérok; Elektronikus pergődobok; Elektronikus Tom-Tomok
nb: Kunst og underholdning > Hobby og kreativitet > Musikkinstrumenter > Perkusjon > Elektroniske trommer: Elektroniske symbaler; Elektroniske skarptrommer; Elektroniske Tom-Tom-trommer
pt-BR: Artes e entretenimento > Hobbies e artes > Instrumentos musicais > Percussão > Baterias eletrônicas: Címbalos eletrônicos; Caixas eletrônicas; Tom-Tons eletrônicos
zh-CN: 艺术与娱乐 > 爱好/艺术创作 > 乐器 > 打击乐器 > 电子鼓: 电子镲; 电子响弦鼓; 电子筒鼓
ja: 芸術・エンターテイメント > 趣味・コレクション > 楽器 > パーカッション > 電子ドラム: 電子シンバル; 電子スネアドラム; 電子タムタム
el: Τέχνες & Ψυχαγωγία > Χόμπι & Δημιουργικές Τέχνες > Μουσικά όργανα > Κρουστά όργανα > Ηλεκτρονικά ντραμς: Ηλεκτρονικά κύμβαλα; Ηλεκτρονικά ταμπούρα; Ηλεκτρονικά Tom-Toms
cs: Umění a zábava > Hobby, hudba a výtvarné umění > Hudební nástroje > Bicí nástroje > Elektronické bicí: Elektronické činely; Elektronické snare bubínky; Elektronické tomtomy
es: Arte y ocio > Hobbies y artes creativas > Instrumentos musicales > Instrumentos de percusión > Baterías electrónicas: Platillos electrónicos; Cajas electrónicas; Tom-Toms electrónicos
vi: Nghệ thuật và giải trí > Sở thích và nghệ thuật sáng tạo > Nhạc cụ > Bộ gõ > Trống điện tử: Chũm chọe điện tử; Trống lẫy điện tử; Trống tom điện tử
hr-HR: Umjetnost i zabava > Hobiji i kreativne umjetnosti > Glazbala > Udaraljke > Električni bubnjevi: Električne činele; Električni mali bubnjevi; Električni tom-tom bubnjevi
bg-BG: Изкуства и развлечения > Хобита и творчески изкуства > Музикални инструменти > Перкусии > Електронни барабани: Електронни чинели; Електронни малки барабани; Електронни том-томи
it: Arte e svago > Hobby e arti creative > Strumenti musicali > A percussione > Batterie elettroniche: Piatti elettronici; Casse chiare elettroniche; Tom-tom elettronici